# 租金调整如何进行账务处理及疑问

提问人：chenq0811 时间：2023-07-13 15:09:19
2 年前签订了一份租赁合同：租金为 10000 ，租期 8 年，每两年调整一次租金，每次租金涨幅不超过10%，当时测算现值确定的增量借款利率为5%。今年上涨租金补充协议：租金上涨为10500 ，其他不变。
一、账务处理
1 、今年租金上涨后，以 10500 作为未来 6 年的租金流出，继续以5%为折现率进行折现，重新确定租赁负债。
2 、会计分录：
借：使用权资产
借：未确认融资费用
贷：租赁负债
二、两个疑问
1 、继续以5%为折现率是否合理？（根据租赁准则第 26 条初步判断折现率应保持不变）
2 、按上述分录调整后，租赁负债账面净值与今年新测算的现值保持一致了，但是使用权资产账面净值与今年新测算的现值不一致。使用权资产账面净值是不需要调整来与今年新测算的现值保持一致吗？对应的准则是什么呢？

回答人：chenyiwei
1 、此处的租金调整，虽然原租赁条款中有“每两年调整一次租金，每次租金涨幅不超过10%”的约定，但对具体调整幅度并无约定，每次都需要重新商议；且此前在计算租金折现值时并未考虑以后年度的租金调整情况。因此，此次对租金的调整应适用新租赁准则第二十九条的规定处理，包括重新确定折现率。
2 、租赁变更的会计处理，是先计算出租赁负债账面价值的应调整金额（调整后租赁负债的摊余成本-租赁负债调整前账面价值），再将该调整金额对应调整使用权资产账面价值。根据新租赁准则第二十九条：“其他租赁变更导致租赁负债重新计量的，承租人应当相应调整使用权资产的账面价值”。